---
title: "CH. 3"
output:
  html_document:
    keep_md: yes
---

벡터를 생성하는 c()함수

```{r}
<<<<<<< HEAD
metallica <- c('Lars','James','Jason','Kirk')
=======
metallica <- c('Lars','James','Jason','Kirl')
>>>>>>> 8b30f31e63cf098d046937e5c5c64fe3716c9dc3
metallica
```

벡터에서 특정 값 빼기

```{r}
metallica <- metallica[metallica != 'Jason']
metallica
```

벡터에 특정 값 추가

```{r}
metallica <- c(metallica, 'Rob')
metallica
```

R의 기본 내장 데이터들 불러오는 함수

```{r}
data()
```

기본 내장 데이타는 테이터 이름만 입력해도 볼수 있음

```{r}
trees
```

<<<<<<< HEAD
setwd()로 설정한 현재 작업공간(Working Directory)이 어디인지 알아보는 getwd()함수
=======
setwd()로 설정한 현재 작업공간이 어디인지 알아보는 getwd()함수
>>>>>>> 8b30f31e63cf098d046937e5c5c64fe3716c9dc3

```{r}
getwd()
```

함수에 대한 도움말 문서를 불러오는 함수와 예제를 불러오는 함수

```{r}
#help(함수이름)
help(sum)

#example(함수이름)
example(mean)
```

<<<<<<< HEAD
패키지설치: install.packages()함수 사용, ex: install.packages('패키지이름')

설치한 패키지 사용:library()함수 사용,  ex: library('ggplot2')

파일 불러오기

.csv(엑셀)파일 불러오기: read.csv(),  ex: read.csv('c:/users/Yoo/Documents/abc.csv', header=True) 
*header=True는 데이터의 첫번째 열이 변수명일때, 변수명이 아니라면 header=False로 해야됨.
*setwd()로 설정한 현재 작업공간에 데이터 파일이 있으면, 파일명만 입력해도 됨
예: setwd("c:/users/Yoo/Documents")       
    read.csv("abc.csv")

.spss파일 불러오기: read.spss 
*이 함수는 library(foreign)을 입력해서 foreign 패키지를 사용하는 상태에서만 쓸 수 있음.

.txt와 .dat파일 불러오기: read.delim()


그냥 library()를 입력할 경우, 설치된 패키지들 보여줌

```{r}
library()
```

metallica라는 dataframe생성, data.frame()함수 사용 

```{r}
metallicaNames <- c('Lars','James','Kirk','Rob')
metallicaAges <- c(47, 47, 48, 46)

#방금 위에서 생성한 metallicaNames와 metallicaAges 이 두 벡터를
#data.frame함수를 사용하여 metallica라는 데이터프레임으로 만듬
metallica <- data.frame(Name=metallicaNames, Age=metallicaAges) 
#metallica는 Name과 Age라는 두개의 변수를 가지는 데이타 프레임
metallica
```

metallica 데이터 프레임 내 각각의 변수 확인

```{r}
metallica$Name
metallica$Age
```

metallica에 Childage라는 변수 추가

```{r}
metallica$Childage <- c(12, 12, 4, 6)
metallica
```

데이터 프레임내 변수명 확인, names()함수 사용

```{r}
names(metallica)
```

리스트 생성은 list()함수 사용 

```{r}
metallicalist <- list(metallicaNames, metallicaAges)
metallicalist
```

각각의 변수들을 열로 묶어서 matrix를 만들때는 cbind()함수

```{r}
metallicamatrix <- cbind(metallicaNames, metallicaAges)
metallicamatrix
```

자료 내의 변수들을 조작하여 새변수 생성도 가능함.

Age변수에서 Childage변수를 빼서 아빠가 된 나이인 Fatherhoodage 변수 생성.

```{r}
metallica$Fatherhoodage <- metallica$Age - metallica$Childage
metallica
```

날짜를 변수 값으로 입력할 땐 as.Date()함수 사용

```{r}
birth_date<-as.Date(c("1977-07-03","1969-05-24","1973-06-21","1970-07-16","1949-10-10","1983-11-05","1987-10-08","1989-09-16","1973-05-20","1984-11-12"))
```

as.Date로 날짜를 입력할 경우, 날짜끼리 차이가 얼마나 나는지도 계산가능

```{r}
husband<-as.Date(c("1973-06-21","1970-07-16","1949-10-08","1969-05-24"))
wife<-as.Date(c("1984-11-12","1973-08-02","1948-11-11","1983-07-23"))
agegap<-husband-wife
agegap
```

동일한 값을 입력할때는 반복해주는 rep()함수 사용

```{r}
job<-c(rep(1,5),rep(2,5)) #job<-c(1,1,1,1,1,2,2,2,2,2)와 동일
job
```

명목척도를 만들 때에는 factor()함수 또는 gl()함수 사용

```{r}
job <-gl(2,5,labels=c("Lecturer","Student"))
#또는 job <-factor(job , levels = c(1:2) , labels = c("Lecturer" , "Student"))
job
```
=======


```{r}

```






>>>>>>> 8b30f31e63cf098d046937e5c5c64fe3716c9dc3

