---
title: "CH. 3"
output:
  html_document:
    keep_md: yes
---




벡터를 생성하는 c()함수

```{r}
metallica <- c('Lars','James','Jason','Kirk')
metallica
```

벡터에서 특정 값 빼기

```{r}
metallica <- metallica[metallica != 'Jason']
metallica
```

벡터에 특정 값 추가

```{r}
metallica <- c(metallica, 'Rob')
metallica
```

R의 기본 내장 데이터들 불러오는 함수

```{r}
data()
```

기본 내장 데이타는 테이터 이름만 입력해도 볼수 있음

```{r}
trees
```


setwd()로 설정한 현재 작업공간(Working Directory)이 어디인지 알아보는 getwd()함수

```{r}
getwd()
```

함수에 대한 도움말 문서를 불러오는 함수와 예제를 불러오는 함수

```{r}
#help(함수이름)
help(sum)

#example(함수이름)
example(mean)
```


패키지설치: install.packages()함수 사용, ex: install.packages('패키지이름')

설치한 패키지 사용:library()함수 사용,  ex: library('ggplot2')

1. 파일 불러오기

.csv(엑셀)파일 불러오기: read.csv(),  ex: read.csv('c:/users/Yoo/Documents/abc.csv', header=True) 
*header=True는 데이터의 첫번째 열이 변수명일때, 변수명이 아니라면 header=False로 해야됨.
*setwd()로 설정한 현재 작업공간에 데이터 파일이 있으면, 파일명만 입력해도 됨
예: setwd("c:/users/Yoo/Documents")       
    read.csv("abc.csv")

.spss파일 불러오기: read.spss 
*이 함수는 library(foreign)을 입력해서 foreign 패키지를 사용하는 상태에서만 쓸 수 있음.

.txt와 .dat파일 불러오기: read.delim()


2. 파일 저장하기

write.table(metallica,"Metallica Data.txt",sep="\t",row.names=FALSE) 
*sep="\t"는 데이터 값들을 탭으로 구분

write.table(metallica,"Metallica Data.txt",sep=",",row.names=FALSE) 
*sep = ","는 데이터 값들을 콤마로 구분


그냥 library()를 입력할 경우, 설치된 패키지들 보여줌

```{r}
library()
```


*패키지들에서 함수 이름이 겹치는 경우:

다른  패키지에  이름이 같은 함수가 있어 이럴 경우, 어떤 패키지에 있는 함수를 쓸 것인지 지정해 주어야 한다.
패키지 car와 Hmisc에는 recode()라는 동일한 이름의 함수가 존재한다.
따라서 car와 Hmisc를 동시에 불러왔을 때, 

car에 있는 recode()함수를 쓸경우에는

car:: recode()

Hmisc패키지에 있는 recode()함수를 쓸 때는

Hmisc:: recode() 

이런식으로 사용해야 한다.





metallica라는 dataframe생성, data.frame()함수 사용 

```{r}
metallicaNames <- c('Lars','James','Kirk','Rob')
metallicaAges <- c(47, 47, 48, 46)

#방금 위에서 생성한 metallicaNames와 metallicaAges 이 두 벡터를
#data.frame함수를 사용하여 metallica라는 데이터프레임으로 만듬
metallica <- data.frame(Name=metallicaNames, Age=metallicaAges) 
#metallica는 Name과 Age라는 두개의 변수를 가지는 데이타 프레임
metallica
```

metallica 데이터 프레임 내 각각의 변수 확인

```{r}
metallica$Name
metallica$Age
```

metallica에 Childage라는 변수 추가

```{r}
metallica$Childage <- c(12, 12, 4, 6)
metallica
```

데이터 프레임내 변수명 확인, names()함수 사용

```{r}
names(metallica)
```

리스트 생성은 list()함수 사용 

```{r}
metallicalist <- list(metallicaNames, metallicaAges)
metallicalist
```

각각의 변수들을 열로 묶어서 matrix를 만들때는 cbind()함수

```{r}
metallicamatrix <- cbind(metallicaNames, metallicaAges)
metallicamatrix
```

자료 내의 변수들을 조작하여 새변수 생성도 가능함.

Age변수에서 Childage변수를 빼서 아빠가 된 나이인 Fatherhoodage 변수 생성.

```{r}
metallica$Fatherhoodage <- metallica$Age - metallica$Childage
metallica
```

날짜를 변수 값으로 입력할 땐 as.Date()함수 사용

```{r}
birth_date <- as.Date(c("1977-07-03","1969-05-24","1973-06-21","1970-07-16","1949-10-10","1983-11-05","1987-10-08","1989-09-16","1973-05-20","1984-11-12"))
```

as.Date로 날짜를 입력할 경우, 날짜끼리 차이가 얼마나 나는지도 계산가능

```{r}
husband <- as.Date(c("1973-06-21","1970-07-16","1949-10-08","1969-05-24"))
wife <- as.Date(c("1984-11-12","1973-08-02","1948-11-11","1983-07-23"))
agegap <- husband-wife
agegap
```

동일한 값을 입력할 때는 반복해주는 rep()함수 사용

```{r}
job <- c(rep(1,5),rep(2,5)) #job<-c(1,1,1,1,1,2,2,2,2,2)와 동일
job
```

명목척도를 만들 때에는 factor()함수 또는 gl()함수 사용

```{r}
job <- gl(2,5,labels=c("Lecturer","Student"))
#또는 job <-factor(job , levels = c(1:2) , labels = c("Lecturer" , "Student"))
job
```

데이타 프레임 다루기

데이타 프레임 만들기
```{r}
name<-c("Ben","Martin","Andy","Paul","Graham","carina","Karina","Doug","Mark","Zoe")
friends <- c(5,2,0,4,1,10,12,15,12,17)
alcohol <- c(10,15,20,5,30,25,20,16,17,18)
income <- c(20000,40000,35000,22000,50000,5000,100,3000,10000,10)
neurotic <- c(10,17,14,13,21,7,13,9,14,13)
lecturerData <- data.frame(name, birth_date, job, friends, alcohol, income, neurotic)
lecturerData
```

데이타의 결측값은 NA로 입력
```{r}
neurotic<-c(10,17,NA,13,21,7,13,9,14,NA)
```

데이타프레임에서  특정부분만 가져오기

특정 조건의 열만 가져올 때: 데이타프레임이름[,열]
```{r}
lecturerpersonality <- lecturerData[,c("friends","alcohol","neurotic")] #[,열]
lecturerpersonality
```

특정 조건의 행만 가져올 때: 데이타프레임이름[행,]
```{r}
lectureronly <- lecturerData[job =="Lecturer",] #[,열]
lectureronly
```

특정 조건의 행과 열을 가져올 때: 데이타프레임이름[행,열]
```{r}
alcoholpersonality <- lecturerData[alcohol>10, c("friends","alcohol","neurotic")] #[행,열]
alcoholpersonality
```

데이타프레임의 부분집합 추출: subset()함수 사용
```{r}
lectureonly <- subset(lecturerData, job =="Lecturer") #특정 조건만
lectureonly
```

특정 조건에서 특정 변수만
```{r}
alcoholicpersonality <- subset(lecturerData, alcohol > 10, select = c("friends","alcohol","neurotic"))
alcoholicpersonality
```

매트릭스로 빼낼수도 있음
```{r}
alcoholpersonalityMatirix <- as.matrix(lecturerData[ alcohol > 10, c("friends","alcohol","neurotic")])
```

또는 이미 빼낸 subset을 매트릭스로 변환
```{r}
alcoholpersonalitymatirix <- as.matrix(alcoholicpersonality)
```

*as.Date(), as.matrix(), as.factor() 등등 as.데이타형식() 함수는 데이타의 형식을 바꿔주는 기능을 함.

데이타 수정하기

여러 변수들을 하나로 합칠때: reshape 패키지의 stack()함수 사용
```{r}
satisfactionData <- read.delim('Honeymoon Period.dat', header = TRUE)
satisfactionData
#데이타를 콘솔창 말고 데이타 창으로 보고싶을 땐 View(satisfactionData)
```

```{r}
library(reshape)
satisfactionStacked <- stack(satisfactionData, select = c("Satisfaction_Base","Satisfaction_6_Months",
                                                          "Satisfaction_12_Months","Satisfaction_18_Months"))
satisfactionStacked
```

합친 변수들을 다시 나누고 싶으면 unstack()함수 사용
```{r}
satisfactionUnstacked <- unstack(satisfactionStacked)
#또는  satisfactionUnstacked<-unstack(satisfactionStacked , values~ind)
satisfactionUnstacked
```

좀더 정교하게 변수를 합치고 싶다면 melt()함수 사용
```{r}
restructuredData <- melt(satisfactionData, id = c("Person" , "Gender"), measured = c("Satisfaction_Base",
                                                                                     "Satisfaction_6_Months", "Satisfaction_12_Months", "Satisfaction_18_Months"))
restructuredData
```

melt()함수로 합친 변수를 다시 되돌리려면 cast()함수 사용
```{r}
wideData <- cast(restructuredData , Person + Gender ~ variable, value="value")
wideData
```


